# 处置交叉持股合并处理

提问人：囡囡细语一夏 时间：2019-01-13 14:25:52
S 公司为 A 公司和 B 公司的控股母公司，A 和 B 各持 C 公司 30% 股权，按约定 A 公司将 C公司纳入合并范围。 2018 年A 和 B 均通过撤资的方式退出 C公司。
以前年度 A 公司合并 C 公司，按照 30% 进行合并抵消；在 S 公司合并报表时，将 B公司长投与 C公司 30% 净资产抵消：
借：少数股东权益
贷：长期股权投资
同时冲回 B公司确认的投资损益，再还原 30% 的少数股东损益。
2018 年 A 和B 均通过撤资的方式退出 C 公司。A和 B 单户层面长投均已处置，那么 S 公司合并层面对上年度调整分录：
借：少数股东权益
贷：长期股权投资
如何处理？借：期初少数股东权益
贷：少数股东权益-当期减少数
是否正确？

回答人：chenyiwei
上年抵销分录中的少数股权、长期股权投资，在期末已不存在，因此该笔分录无需延续。但以前年度因冲回投资收益对年初未分配利润产生影响的，则需借：年初未分配利润，贷：投资收益。